臺灣苗栗地方法院民事裁定
111年度抗字第7號
抗  告  人  RAMIREZ MARILOU CANAS(瑪莉露)



相  對  人  賴建仲  


上列當事人間因本票裁定事件，抗告人對於民國110 年12月16 
日本院110 年度司票字第849號民事裁定提起抗告，本院裁定如
下：
    主  文
抗告駁回。
抗告費用新臺幣（下同）1,000 元由抗告人負擔。
    理  由
一、按執票人向本票發票人行使追索權時，得聲請法院裁定後強
    制執行，票據法第123 條定有明文。又本票執票人依上開法
    條之規定，聲請法院裁定許可對發票人強制執行，係屬非訟
    事件，此項聲請之裁定，及抗告法院之裁定，僅依非訟事件
    程序，就本票形式上之要件是否具備，審查強制執行許可與
    否，並無確定實體上法律關係存否之效力，如發票人就票據
    債務之存否有爭執時，應由發票人提起確認之訴，以資解決
    （最高法院56年度台抗字第714 號、57年度台抗字第76號裁
    定意旨可參）。
二、相對人主張其執有抗告人簽發如附表所示之本票乙紙（下稱
    系爭本票），並免除作成拒絕證書，詎屆期提示未獲付款，
    迭向抗告人催討，亦未獲置理，爰依票據法第123 條規定聲
    請原審裁定准予強制執行等情，業據其提出系爭本票為證（
    相對人於原審業已提出系爭本票之原本，經原審核對後，將
    原本發還，以影本附卷），並經本院調閱本院110 年度司票
    字第849號卷宗核閱無訛。而系爭本票為免除作成拒絕證書
    之有效票據，且到期日已屆至，抗告人依此形式應給付票款
    ，是原審依其請求之金額裁定准許強制執行之聲請，於法尚
    無不合。
三、抗告意旨略以：抗告人並無閱讀中文之能力，且有穩定工作
    收入，無簽本票借錢之需求。而抗告人僅於公司體檢時將證
    件交付醫院做統一登記，除了簽署工作上公司之內部文件，
    未在其他場所作簽署文件。另有他人盜簽及盜用證件簽發系
    爭本票借錢，請相對人提出抗告人開票借錢之影像畫面，否
    則即為偽造文書，爰提起抗告，請求廢棄原審裁定等語。
四、經查，自原審卷附系爭本票之形式觀之，已具備本票之法定
    記載事項，本件原審依非訟事件程序審查，認系爭本票已符
    合票據法第123 條之規定而為准許強制執行之裁定，並無違
    誤。抗告人主張他人偽造簽名開票之情況，核屬實體上法律
    關係之爭執，尚非本件非訟程序得以審究，應由抗告人另提
    確認之訴主張權利。準此，抗告人指摘原裁定不當，求予廢
    棄，為無理由，應予駁回。
五、據上論結，本件抗告為無理由，依非訟事件法第46條、第21
    條第2 項、第24條第1 項，民事訴訟法第495 條之1 第1項
    、第449 條第1 項、第95條、第78條，裁定如主文。
中　　華　　民　　國　　111 　年　　2 　　月　　25　　日
                  民事第一庭  法  官  張新楣
以上正本係照原本作成。 　　　　　　　　　
本裁定不得抗告。
                              書記官  劉立晨
中　　華　　民　　國　　111 　年　　3 　　月　　1 　　日
本票附表：                                    111年度抗字第7號     編號 發       票        人 發票日 （民國） 到期日 （民國） 票面金額 （新臺幣） 1 RAMIREZ MARILOU CANAS 110年3月5日 110年6月5日  50,000元